臺灣新北地方法院民事判決
111年度訴字第1598號
原      告  臺灣銀行股份有限公司

法定代理人  許志文  
訴訟代理人  白翊汎  
被      告  進素室內裝修工程有限公司

兼
法定代理人  高琬婷  
上列當事人間請求清償債務事件，經本院於民國111年11月23日
言詞辯論終結，茲判決如下：
    主  文
被告應連帶給付原告新臺幣肆拾萬伍仟柒佰貳拾柒元，及如附表
編號1所示之利息、違約金。
被告應連帶給付原告新臺幣捌拾貳萬伍仟元，及如附表編號2所
示之利息、違約金。
被告高琬婷應給付原告新臺幣參拾玖萬捌仟玖佰伍拾捌元，及如
附表編號3所示之利息、違約金。
訴訟費用由被告連帶負擔四分之三，餘由被告高琬婷負擔。
    事實及理由
壹、程序方面：
    按言詞辯論期日，當事人之一造不到場者，得依到場當事人
    之聲請，由其一造辯論而為判決；不到場之當事人，經再次
    通知而仍不到場者，並得依職權由一造辯論而為判決，民事
    訴訟法第385條第1項亦有明文。查本件被告經合法通知，未
    於言詞辯論到場，爰依原告之聲請，准予一造辯論而為判決
    。
貳、實體方面：
一、原告起訴主張：
  ㈠被告進素室內裝修工程有限公司（下稱進素公司）邀同被告
    高琬婷（下稱高琬婷，與進素公司合稱被告）擔任連帶保證
    人，於民國109年12月14日向原告借款新臺幣（下同）500,0
    00元，借款期間自109年12月14日至115年12月14日止，共計
    6年，訂約後一次撥貸，還本付息方式係依年金法，自110年
    1月14日起每1個月為1期，共分72期，無寬限期；如遲延還
    本付息時，自遲延之日起，逾期在6個月以內部分，按約定
    利率10％計算違約金，逾期超過6個月部分，按約定利率20％
    計算違約金。詎料此筆借款帳號：000000000000號及000000
    000000號，各僅清償本息至111年3月14日及111年2月14日止
    ，尚積欠原告共計本金405,727元及如附表編號1所示之利息
    及違約金。嗣此筆借款於111年6月8日轉列為催收款項，依
    放款借據第4條及第5條約定，經債權人轉列催收款項時，改
    按催收款項日之中華郵政股份有限公司二年期定期儲金機動
    利率（下稱郵政儲金定儲機動利率）即年息1.095％加個別加
    碼年率0.575％後，再加年率1％，合計年息2.67％，是自轉列
    催收款項時，前項所定本金、利息及違約金之約定利率改按
    年息2.67％計算。
  ㈡進素公司復於110年9月16日，邀同高琬婷擔任連帶保證人，
    向原告借款900,000元，借款期間自110年9月16日至115年9
    月16日止，共計5年，訂約後一次撥貸，還本付息方式係依
    年金法，自110年10月16日起每1個月為1期，共分60期，無
    寬限期；詎料進素公司僅清償本息至111年2月16日，尚積欠
    原告本金825,000元及如附表編號2所示之利息及違約金。嗣
    此筆借款於111年6月8日轉列為催收款項，依放款借據第4條
    及第5條約定，經債權人轉列催收款項時，改按催收款項日
    之中央銀行牌告擔保放款融通利率即年利率1.75％，減碼年
    利率0.5％後，再加年利率1％，合計年利率2.25％，是自轉列
    催收款項時，原定本金違約金及利息之約定年利率改2.25％
    計算。
  ㈢另高琬婷個人於109年11月30日向原告借款500,000元，借款
    期間自109年11月30日至115年11月30日止，共計6年，訂約
    後一次撥貸，還本付息方式係依年金法，自109年12月30日
    起每1個月為1期，共分72期，無寬限期；如遲延還本付息時
    ，自遲延之日起，逾期在6個月以內部分，按約定利率10％計
    算違約金，逾期超過6個月部分，按約定利率20％計算違約金
    。詎料此筆借款帳號：000000000000號及000000000000號，
    分別僅清償至111年3月30日及111年2月28日止之本息，尚積
    欠原告共計本金398,958元及如附表編號3所示之利息及違約
    金。嗣此筆借款於111年6月8日轉列為催收款項，依放款借
    據第4條及第5條約定，經債權人轉列催收款項時，改按郵政
    儲金定儲機動利率即年息1.095％加個別加碼年利率0.575％後
    ，再加年利率1％，合計年利率2.67％，是自轉列催收款項時
    ，原所定本金、利息及違約金之約定利率改按年利率2.67％
    計算。
  ㈣從而，依兩造間所訂立之3份借款契約共同條款第11條第1項
    第1款約定，於任一宗債務不依約清償或攤還本金時，即視
    同全部到期，被告已喪失期限利益等語，爰依民法消費借貸
    及連帶保證關係提起本件訴訟，並聲明：如主文第1項至第3
    項所示。
二、本件被告經合法通知，均未於言詞辯論期日到場，亦無提出
    書狀為何陳述或聲明。
三、本院之判斷：
  ㈠按當事人對於他造主張之事實，於言詞辯論時不爭執者，視
    同自認。但因他項陳述可認為爭執者，不在此限；當事人對
    於他造主張之事實，已於相當時期受合法之通知，而於言詞
    辯論期日不到場，亦未提出準備書狀爭執者，準用第1項之
    規定，民事訴訟法第280條第1項、第3項前段分別定有明文
    。
  ㈡原告主張之前開事實，業據其提出如附表「本金/帳號」欄所
    示5帳號之放款借據影本、放款全部查詢單、催收／呆帳查詢
    單影本各3份、郵政儲金定儲機動利率資料表2份、中央銀行
    牌告擔保放款融通利率表1份等資料為證（見本院卷一第19
    頁至第59頁）。而被告於相當時期受合法通知，未於言詞辯
    論期日到場，復未提出任何書狀爭執或否認原告之主張，則
    依上開民事訴訟法之規定，被告已視同自認，故原告主張之
    事實，應可信為真實。
  ㈢按稱消費借貸者，謂當事人一方移轉金錢或其他代替物之所
    有權於他方，而約定他方以種類、品質、數量相同之物返還
    之契約；消費借貸之借用人應於約定期限內，返還與借用物
    種類、品質、數量相同之物；遲延之債務，以支付金錢為標
    的者，債權人得請求依法定利率計算之遲延利息，但約定利
    率較高者，仍從其約定利率；當事人得約定債務人於債務不
    履行時，應支付違約金，民法第474條第1項、第478條前段
    、第233條第1項、第250條第1項分別定有明文。再按稱保證
    者，謂當事人約定，一方於他方之債務人不履行債務時，由
    其代負履行責任之契約；保證債務，除契約另有訂定外，包
    含主債務之利息、違約金、損害賠償及其他從屬於主債務之
    負擔，亦為民法第739條及第740條所明定。又保證債務之所
    謂連帶，係指保證人與主債務人負同一債務，對於債權人各
    負全部給付之責任者而言，此觀諸民法第272條第1項規定連
    帶債務之文義即明（最高法院45年台上字第1426號判例要旨
    參照）。查原告主張之前揭事實，堪信為真實，已如前所述
    ，則原告依消費借貸、連帶保證之法律關係，請求被告連帶
    給付如附表編號1、2所示之本金、利息與違約金，以及請求
    高琬婷給付如附表編號3所示之本金、利息與違約金，自屬
    有據。
五、綜上所述，原告依消費借貸及連帶保證之法律關係，請求被
    告應連帶、單獨給付各如主文第1項至第3項所示之本金、利
    息及違約金，為有理由，應予准許。
七、訴訟費用負擔之依據：民事訴訟法第78條、第85條第2項規
    定。
中　　華　　民　　國　　111 　年　　12　　月　　7 　　日
                  民事第五庭    審判長法  官  高文淵

                                      法　官　曹惠玲

                                      法　官　劉容妤

本件正本證明與原本無異。
如對本判決上訴，須於判決送達後20日內向本院提出上訴狀。如
委任律師提起上訴者，應一併繳納上訴審裁判費。
中　　華　　民　　國　　111 　年　　12　　月　　7 　　日
                                      書記官　黃信樺

附表：
編 號 本金  （新臺幣） ----------- 帳號  利 息 計 算 期 間 及 方 式  違 約 金 計 算 式 及 期 間      期         間  年 利 率 逾期6個月以內者 逾期超過6個月部分 1. 19,957元  ----------- 帳號： 000000000000    自111年3月14日起至111年3月22日止，按右列利率計算。 1.42％     自111年3月23日起至111年6月7日止，按右列利率計算。 1.67％ 自111年4月15日起至111年6月7日止，按左列利率10％計算。    自111年6月8日起至清償日止，按右列利率計算。 2.67％ 自111年6月8日起至111年10月14日止，按左列利率10％計算。 自111年10月15日起至清償日止，按左列利率20％計算。  385,770元 ----------- 帳號： 000000000000        自111年2月14日起至111年3月22日止，按右列利率計算。  1.42％     自111年3月23日起至111年6月7日止，按右列利率計算。 1.67％ 自111年3月15日起至111年6月7日止，按左列利率10％計算。    自111年6月8日起至清償日止，按右列利率計算。  2.67％ 自111年6月18日起至111年9月14日止，按左列利率10％計算。 自111年9月15日起至清償日止，按左列利率20％計算。  本 金 合 計 405,727元。    2. 825,000元  ----------- 帳號： 000000000000 自111年2月16日起至111年3月17日止，按右列利率計算。  1％ 自111年3月17日當日，按左列利率10％計算。    自111年3月18日起至111年6月7日止，按右列利率計算。 1.25％ 自111年3月18日起至111年6月7日止，按左列利率10％計算。    自111年6月8日起至清償日止，按右列利率計算。 2.25％ 自111年6月18日起至111年9月16日止，按左列利率10％計算。 自111年9月17日起至清償日止，按左列利率20％計算。 3. 19,618元  ----------- 帳號： 000000000000 自111年3月30日起至111年6月7日止，按右列利率計算。 1.67％ 自111年3月30日起至111年6月7日止，按左列利率10％計算。    自111年6月8日起至清償日止，按右列利率計算。 2.67％ 自111年6月8日起至111年10月30日止，按左列利率10％計算。 自111年10月31日起至清償日止，按左列利率20％計算。  379,340元  ----------- 帳號： 000000000000 自111年2月28日起至111年3月22日止，按右列利率計算。  1.42％     自111年3月23日起至111年6月7日止，按右列利率計算。  1.67％ 自111年3月31日起至111年6月7日止，按左列利率10％計算。    自111年6月8日起至清償日止，按右列利率計算。  2.67％ 自111年6月8日起至111年9月30日止，按左列利率10％計算。 自111年10月1日起至清償日止，按左列利率20％計算  本 金 合 計 398,958元。